



Buenos Aires, Argentina.



11-2648-8828



maxi.prez@gmail.com



LinkedIn



<u>Github</u>

OBJETIVOS

Con las bases obtenidas en la carrera de desarrollo Front End, cómo estudiante de ingeniería, y mi expertise en la gestión de contenido digital algunas de mis mayores virtudes son la capacidad de diseñar múltiples estrategias alternativas para resolver problemas. Me gusta dar lo mejor de mi siendo expeditivo y proactivo, además de continuar aprendiendo constantemente nuevas tecnologías.

MAXIMII IANO PRF7

DESARROLLADOR WEB JR.

EDUCACIÓN

Carrera desarrollo Web Front End Coder House (en curso)

- HTML, CSS y SASS
- Javascript
- React JS

UTN Facultad Regional Haedo - 2016 a la actualidad

 Actualmente me encuentro cursando materias de segundo y tercer año de la carrera.

TAMABA - 2010 al 2013

• Técnico en sonido y grabación.

EXPERIENCIA

Lead Project Manager - Beat Mobile SRL

2013-actualidad

- Gestión de contenidos digitales.
- Organización de órdenes de producción.
- Edición de audio y video.

2009-2012 - Freelance

• Mantenimiento de PC, service redes e intranet

DESTREZAS

- HTML5, CSS3 y SASS.
- Javascript
- REACT JS
- AJAX
- jQuery
- AJAX
- Microsoft Excel
- Microsoft Power Point
- Manejo de XML DDEX 3.8.3 (última versión).

IDIOMAS

Inglés técnico: Lectura, Escritura y Oral: Avanzado.